臺灣板橋地方法院交通事件裁定　　　 100年度交聲字第3358號
原處分機關　交通部公路總局臺北區監理所
聲明異議人　王柏元
即受處分人
上列異議人即受處分人因違反道路交通管理處罰條例事件，不服
交通部公路總局臺北區監理所中華民國100 年9 月26日所為之北
監自裁字第裁40-RB0000000號處分（原舉發通知單號：中華民國
100 年8 月1 日基警交字第RB0000000 號），聲明異議，本院裁
定如下：
    主  文
異議駁回。
    理  由
一、原處分以：本件異議人即受處分人王柏元於民國（下同）10
    0 年8 月1 日19時22分許，駕乘車牌號碼9323-RM 號自小客
    車，沿基隆市○○路往市區方向行駛，在行經設有燈光號誌
    管制之基隆市○○路海洋大學校門口前時，有不依規定停等
    紅燈，逕自直行穿越該路口續往市區方向行駛而違規闖越紅
    燈之事實，適為在場執勤之基隆市警察局第二分局正濱派出
    所警員郭瑞榮發現後即予攔停稽查，並填單舉發如上違規。
    案經移請交通部公路總局臺北區監理所即原處分機關辦理，
    異議人亦依限向原處分機關提出不服申述，嗣由原處分機關
    更予調查後，依所得事證，仍認異議人前述違規屬實，遂於
    100 年9 月26日，適用道路交通管理處罰條例第53條第1 項
    、第63條第1 項第3 款【本院按：原裁決書雖未記載「第3
    款」，惟其已經述明「並記違規點數3 點」之裁罰內容，是
    原裁決所具行政處分效力並未受影響，附此敘明】及違反道
    路交通管理事件統一裁罰基準表等規定，裁處異議人罰鍰新
    臺幣（下同）2,700 元，並記違規點數3 點。
二、異議人聲明不服意旨則謂：伊有駕車行經舉發單所載時、地
    ，而於駕車經過該地點路口之停止線前約10公尺時，綠燈初
    轉為黃色警示燈，伊以不足時速50公里之行車速度直行，此
    時若緊急煞車，怕後車追撞，始保持等速繼續前行，然燈號
    迅即轉換成紅燈，伊當時車輛正處在路口中央，同一時間約
    30公尺前方突有警察走向路中央攔停伊車輛，伊以為是一般
    攔檢，經交付證件供以查驗後，始為警告知係闖紅燈要開罰
    單，但伊係闖黃燈並非闖紅燈；況本案違規地點正值彎道路
    口，車流量甚大，又是大學人車出入處，合理推論應有照相
    或錄影設施；此外，本件員警目視認定伊闖紅燈違規舉發，
    但違規地點路口兩端停止線相距50公尺，警方如何判斷近60
    公尺距離處、由伊駕駛之車輛有闖紅燈直行之事實？請鈞院
    查明並撤銷原處分等云云。
三、按汽車行駛至交岔路口，其行進、轉彎，應遵守燈光號誌或
    交通警察之指示，道路交通安全規則第102 條第1 項第1 款
    定有明文。次按汽車駕駛人，行經有燈光號誌管制之交岔路
    口闖紅燈者，處1,800 元以上5,400 元以下罰鍰，並記違規
    點數3 點，道路交通管理處罰條例第53條第1 項、第63條第
    1 項第3 款均有明定；至前揭規定所稱闖紅燈，係指車輛面
    對圓形紅燈時，仍逕予穿越路口至銜接路段，不論左轉、直
    行或迴轉，均屬闖紅燈之行為。其次，依違反道路交通管理
    事件統一裁罰基準及處理細則第2 條規定：「（第1 項）處
    理違反道路交通管理事件之程序及統一裁罰基準依本細則之
    規定辦理。（第2 項）前項統一裁罰基準，如附件違反道路
    交通管理事件統一裁罰基準表。」；而前揭統一裁罰基準表
    所定有關違反道路交通管理條例第53條第1 項「行經有燈光
    號誌管制之交岔路口闖紅燈」之違規事件，如汽車駕駛人係
    駕駛小型車違規，其在期限內繳納或到案聽候裁決者，係裁
    處罰鍰2,700 元。
四、經查：
(一)、本件異議人有為基隆市警察局第二分局正濱派出所警員當場
    攔停並填單舉發其在100 年8 月1 日19時22分許，駕駛車牌
    號碼9323-RM 號自小客車，沿基隆市○○路往市區方向行駛
    ，於行經設置有燈光管制號誌之基隆市○○路海洋大學校門
    口前時，不依規定停等紅燈，逕自闖越紅燈直行沿北寧路續
    往市區方向行駛等情，有100 年8 月1 日基隆市警察局基警
    交字第RB0000000 號舉發違反道路交通管理事件通單通知聯
    影本附本院卷可憑；又異議人對於其確有駕駛上開車輛行經
    前述時、地，嗣為警攔停稽查並告知其有自北寧路闖越紅燈
    直行往市區方向之違規後掣單舉發等基礎客觀經歷，亦是認
    在案（參本院卷附聲明異議狀），僅係就本件員警填單舉發
    所稱如上違規闖越紅燈直行事實之真偽加以爭執而已。
(二)、而查，異議人因不服首開違規舉發，向原處分機關提出申述
    ，經原處分機關函請舉發員警職配之基隆市警察局第二分局
    再行查證結果，為該分局以100 年8 月29日基警二分五字第
    1000209859號函復查稱略以：本分局員警以RB0000000 號通
    知單舉發自小客車車號9323-RM 號交通違規案，依道路交通
    管理處罰條例第53條第1 項規定處罰之，台端於100 年8 月
    1 日19時22分駕駛車號9323-RM 號自小客，沿本市○○路往
    市區方向行駛，至國立海洋大學門口闖紅燈直行，經執勤員
    警當場攔停舉發，違規事證明確，本分局員警依法舉發並無
    違誤等意旨，說明本案員警在場親自見聞異議人首開闖越紅
    燈直行時之客觀顯現整體情狀，並據此認定如上違規事實，
    且予以攔查後掣單舉發等歷程，有該函文1 份在卷足據。
(三)、次查，基隆市警察局有於該局電腦網站張貼公告轄內設置「
    固定式微電腦闖紅燈及測速自動照相設備」地點一節，此參
    本院查得之基隆市警察局電腦網站網頁列印資料、基隆市轄
    內設置「固定式微電腦闖紅燈及測速自動照相設備地點」公
    告資料各1 件可悉（見本院卷）。再，參據如上公告資料所
    示，可知本案舉發違規地點所在路段之基隆市○○路（海洋
    大學前），係設置雷達測速照相系統（雙向）之科學採證設
    備，然未併同設有闖紅燈違規照相設備，則本件員警依法在
    前開地點執行取締闖越紅燈違規之交通勤務，核無不當。況
    且，本院審酌異議人自承其有為警攔停製單舉發如上違規情
    節，核與舉發機關再行查明後函復本案違規舉發經過情形均
    屬一致；再，本案舉發員警既係依法於首揭時、地在場執行
    勤務，其執勤時，偶然親眼目賭異議人旨開闖越紅燈直行行
    駛之情事，是其與異議人素不相識，亦無任何仇隙怨懟，衡
    情並無任意虛詞構陷異議人之理。復查，舉發員警於100 年
    8 月1 日19時22分許，在設有燈光號誌管制之基隆市○○路
    國立海洋大學校門口處，依法執行闖紅燈取締稽查職務時，
    因親自見聞異議人駕駛車牌號碼9323-RM 號自小客車，行經
    上開地點，不依該路口顯示之紅燈號誌停等，逕自闖越紅燈
    直行沿北寧路往市區方向行駛，即當場將異議人攔停稽查，
    並告知其有如上違規行為後填單舉發，核與舉發通知單所載
    違規事實相符，且與卷內其他客觀證據暨異議人所陳伊有被
    警攔查開單舉發首開闖紅燈之經歷等，互核並無齟齬，亦未
    有何違背一般經驗或論理法則之情形，均詳如前說明。從而
    ，異議人質疑本件違規地點合理推論應有照相或錄影設施云
    云，尚非可採。此外，本案已經原舉發員警職配之基隆市警
    察局第二分局再予查復並詳敘如上員警親見異議人違規闖越
    紅燈直行之情狀暨舉發過程，且核與卷內所附其他客觀事證
    記載情形相符；異議人則無從舉實證明員警有何虛捏事實違
    法舉發一節。是據上述，本件舉發單所載異議人有旨揭時間
    、地點，駕車逕自闖越紅燈直行之違規事實，其所憑事證可
    屬明確，堪予認定。綜前所論，本案異議人首揭違規屬實，
    原處分機關因據裁處罰鍰2,700 元，並記違規點數3 點，核
    無違法或不當；本件聲明異議為無理由，應予駁回。
五、據上論斷，應依道路交通管理事件處理辦法第18條，裁定如
    主文。
中    華    民    國   100    年    12    月    15    日
                       刑事第3 庭法  官   黎錦福
上列正本證明與原本無異。
如不服本裁定，應於裁定送達後5 日內敘明抗告理由，向本院提
出抗告狀。
                                 書記官   蔡麗春
中    華    民    國   100    年    12    月    15    日